臺灣桃園地方法院小額民事判決
111年度壢保險簡字第173號
原      告  泰安產物保險股份有限公司

法定代理人  李松季  
訴訟代理人  謝騏任  
被      告  劉青山  
上列當事人間請求損害賠償(交通)事件，本院於民國111年11月2
1日言詞辯論終結，判決如下：
    主    文
一、被告應給付原告新臺幣（下同）59,065元，及自民國111年9
    月7日起至清償日止，按週年利率5%計算之利息。
二、訴訟費用1,000元由被告負擔。
三、本判決得假執行。
　　理由要領
一、按民事訴訟法第436條之8第1項規定：「關於請求給付金錢
    或其他代替物或有價證券之訴訟，其標的金額或價額在新台
    幣十萬元以下者，適用本章所定之小額程序。」同法第436
    條之18規定：「判決書得僅記載主文，就當事人有爭執事項
    ，於必要時得加記理由要領。」本件因原告減縮訴之聲明後
    ，訴訟標的金額在10萬元以下，實質上已屬適用小額訴訟程
    序案件，僅不及變更案號而已，故關於訴訟程序、上訴費用
    計算、上訴之規定，均應適用小額訴訟程序，先予敘明。
二、原告主張
　　被告於111年2月19日12時53分許，駕駛車牌號碼0000-00號
    自小客車（下稱肇事車輛），行經桃園市平鎮區文化街90巷
    予復旦路二段150巷口時，因倒車未注意週遭狀況，撞擊原
    告所承保訴外人吳家禎所有之車牌號碼000-0000號自小客車
    （下稱系爭車輛）。經原告查證屬實後賠付必要修復費用共
    130,605元（其中工資為31,830元、零件為98,775元），原
    告經扣除零件折舊費用後，仍有59,065元之損害。爰依民法
    侵權行為及保險法第53條第1項規定，提起本件訴訟等語。
    並聲明：被告應給付原告59,065元，及自起訴狀繕本送達翌
    日起至清償日止，按週年利率5%計算之利息。。
三、被告答辯
　　是其撞到系爭車輛沒錯，但系爭車輛只有一點點刮傷，其沒
    有錢希望能賠償少一點等語。並聲明：原告之訴駁回。
四、是依上開說明，以下僅就原告得請求賠償之金額若干？記載
    理由要領如下：
（一）按民法第213條第1、3項規定：「負損害賠償責任者，除
      法律另有規定或契約另有訂定外，應回復他方損害發生前
      之原狀。第1項情形，債權人得請求支付回復原狀所必要
      之費用，以代回復原狀。」又所謂必要修復費用，如修理
      材料以新品換舊品時，應予折舊（最高法院77年度第9次
      民事庭會議決議參照）。
（二）經查，系爭車輛遭肇事車輛碰撞位置為左前車頭，有監視
      器影像截圖在卷可參（見本院卷第40頁）。復依原告提出
      之估價單所示，系爭車輛修繕位置包含左前葉子板及保險
      桿等，均與系爭車輛受損位置相符（見本院卷第11、12頁
      ），堪認估價單所載維修項目，係屬修復系爭車輛所必要
      。
（三）而系爭車輛修理費用為130,605元（其中工資為31,830元
      、零件為98,775元），有估價單及統一發票等件可證（見
      本院卷第9、11、12頁），而原告既係以新零件替代舊零
      件，自應就零件費用計算並扣除折舊，始屬公平。依行政
      院所頒固定資產耐用年數表及固定資產折舊率之規定，系
      爭車輛之耐用年數為5年，依定率遞減法每年折舊1000分
      之369，另依營利事業所得稅查核準則第95條第6項規定：
      「固定資產提列折舊採用定率遞減法者，以1年為計算單
      位，其使用期間未滿1年者，按實際使用之月數相當於全
      年之比例計算之，不滿1月者，以1月計。」查系爭車輛之
      出廠年月為108年5月，有系爭車輛行車執照可證（見本院
      卷第5頁），迄至系爭事故發生時即111年2月19日，已使
      用2年10月，則零件扣除折舊後之修復費用估定為27,235
      元（詳如附表之計算式），加計工資31,830元，共計59,0
      65元。則原告請求金額亦為59,065元，未逾上開範圍，其
      請求自屬有據。
五、綜上所述，原告依侵權行為及保險代位之法律關係，請求被
    告給付59,065元，及自111年9月7日（見本院卷第29頁）起
    至清償日止，按週年利率5%計算之利息，為有理由，應予准
    許。
六、本件原告勝訴部分係依民事訴訟法第436條之8適用小額訴訟
    程序所為之判決，應就被告敗訴部分，依同法第436條之20
    規定，依職權宣告假執行。
七、本件事證已臻明確，兩造其餘主張陳述及所提之證據，經審
    酌均與本院前揭判斷無影響，毋庸一一論述，附此敘明。
八、訴訟費用負擔之依據：民事訴訟法第78條。並依職權確定訴
    訟費用額如主文第2項所示。
中　　華　　民　　國　　111 　年　　12　　月　　16　　日
　　　　　　　　　　　　　中壢簡易庭法　官周仕弘
以上為正本係照原本作成。
如不服本判決，應於送達後20日內，向本院提出上訴狀並表明上
訴理由，如於本判決宣示後送達前提起上訴者，應於判決送達後
20日內補提上訴理由書（須附繕本）。
中　　華　　民　　國　　111 　年　　12　　月　　16　　日
　　　　　　　　　　　　　　　　　　書記官巫嘉芸
附表
折舊時間 折舊值 折舊後價值 第1年 98,775×0.369=36,448 98,775-36,448=62,327 第2年 62,327×0.369=22,999 62,327-22,999=39,328 第3年 39,328×0.369×(10/12)=12,093 39,328-12,093=27,235 

附錄：
一、民事訴訟法第436條之24第2項：
　　對於小額程序之第一審裁判上訴或抗告，非以其違背法令為
    理由，不得為之。
二、民事訴訟法第436條之25：
　　上訴狀內應記載上訴理由，表明下列各款事項：
(一)原判決所違背之法令及其具體內容。
(二)依訴訟資料可認為原判決有違背法令之具體事實。